臺灣臺南地方法院民事判決　　　　　　　 94年度訴字第233號
原　　　告　甲○○○○○○○○.
訴訟代理人　李明益律師
　　　　　　啟夫律師
被　　　告　銘洲工程股份有限公司
法定代理人　乙○○
上列當事人間請求給付貨款等事件，經本院於民國94年12月14日
言詞辯論終結，判決如下：
    主　　　文
被告應給付原告新臺幣捌拾玖萬玖仟零捌拾元，及自民國九十四
年二月十六日起至清償日止，按年息百分之五計算之利息。
訴訟費用由被告負擔。
本判決第一項於原告以新臺幣拾萬元為被告供擔保後，得假執
行。
    事實及理由
一、本件原告起訴主張：緣訴外人合益營造有限公司因承攬旗山
    鎮第一公有零售市場改建工程，將其中部分工程交由被告公
    司承作，被告公司因承作上開工程之需，自93年3月份起至
    93年6月份止，陸續向原告購買柳安製品及板模、合板等貨
    品，原告均已依約交付貨物，惟被告僅給付93年3月份及5月
    份之貨款，共新臺幣（下同）616,321元，而93年4月份之貨
    款888,207元，被告公司雖曾簽發付款人為臺南區中小企業
    銀行新化分行，發票日為93年7月30日，票號BJ0000000，面
    額888,207元之支票（下稱系爭支票）乙張支付，然經屆期
    提示竟不獲兌現，且93年6月份貨款39,787元，亦屢經催討
    ，均置之不理，為此依據買賣及票據關係提起本件訴訟，請
    求被告給付899,080元（尚未給付之貨款總計為927,994元，
    原告僅請求899,080元），及自支付命令送達翌日起至清償
    日止，按年息百分之5計算之利息等語。
二、被告則以：訴外人合益營造有限公司承攬之旗山鎮第一公有
    零售市場改建工程，被告公司承作其中土木工程之部分，該
    工程之一切事務均由覃兆龍全權決定，被告公司的大、小印
    章及支票均交由覃兆龍使用，而系爭支票之印章確是被告公
    司的印章，但並不是由被告公司之法定代理人乙○○簽發，
    而係由覃兆龍所簽發，被告公司之法定代理人乙○○實際上
    並未參與前開工程，被告公司自毋庸對原告付給付貨款之責
    ，況且覃兆龍已將系爭支票換回，並未積欠原告款項云云置
    辯。
三、查原告主張被告公司承作訴外人合益營造有限公司所承攬之
    旗山鎮第一公有零售市場改建工程中之土木工程部分，而自
    93 年3月份起至93年6月份止，原告曾陸續將柳安製品及板
    模、合板等貨品運至前開旗山鎮第一公有零售市場改建工程
    之工程現場，並由被告公司之人員簽收，原告並已向被告公
    司請領3月份至5月份工程款，其中4月份之工程款由被告公
    司以系爭支票支付，惟屆期提示未獲付款之事實，業據原告
    提出系爭支票及退票理由單各一紙、估價單四紙、應收帳款
    對帳單一紙、出貨單四十二紙為證，且為被告所不爭執，自
    堪信為真實。
四、原告主張兩造間有系爭買賣契約存在，為被告所否認，並以
    上開情詞置辯，是本件應審究者為：兩造間有無買賣契約存
    在？被告是否應負給付貨款之責？經查：
  (一)據證人即原告公司業務人員張宏賓到庭證稱：伊因系爭工程
    而與被告公司有交易往來，第一次是被告公司之法定代理人
    乙○○到伊公司，表示因承作旗山第一公有零售市場的工程
    ，需要向伊公司訂貨，第一次是小額買賣，有簽發一張支票
    支付價金，並有兌現，之後就陸續開始訂貨，貨品由伊公司
    載送至旗山第一公有零售市場，被告公司有交付支票支付價
    金，有部分跳票後以現金支付，現在有兩張未兌現的票還沒
    拿回去，除了本件系爭支票外還有一張，但那一張已經清償
    大部分了，系爭支票是被告公司法定代理人乙○○本人交給
    伊的，因為當時乙○○剛好在工地現場，伊曾經在工地現場
    見過覃兆龍，覃兆龍自稱是被告公司的總經理等語（見本院
    卷第92頁）；參以原告確已將柳安製品及板模、合板等貨品
    運至前開旗山鎮第一公有零售市場改建工程之工程現場，並
    交由被告公司人員使用於上開工程等情，業如前述，且觀之
    原告所提出之四十二紙出貨單之客戶名稱欄內均記載有「銘
    洲工程公司」或「銘洲工程股份有限公司」等字樣，被告公
    司之法定代理人乙○○並曾於93年4月23日、93年4月24日之
    出貨單上簽名表示收受，此有該等出貨單附卷足稽，勾稽上
    開事證，堪認被告公司之法定代理人乙○○確實有代表被告
    公司與原告公司成立買賣契約。被告公司之法定代理人乙○
    ○雖否認有交付系爭支票予證人張宏賓及其曾在工地現場之
    事實，惟其於本院審理時既自承：原告所提出之93年4月23
    日、93年4月24日出貨單之所以有伊的簽名，是因為當時伊
    在現場，幫忙弟弟覃兆龍處理，故有伊的簽名等語（見本院
    卷第104頁），足見其確實曾在本件工地現場處理系爭工程
    之事務，其前揭抗辯，核與事實相違，要無足取。
  (二)被告雖又辯稱：系爭工程是由覃兆龍所全權處理，被告公司
    之法定代理人乙○○實際上並未參與前開工程，被告公司自
    毋庸對原告付給付貨款之責云云。然被告公司之法定代理人
    乙○○既曾在前開旗山鎮第一公有零售市場改建工程之工程
    現場處理工程事宜，已如前述，被告辯稱其法定代理人未實
    際參與前開工程云云，已難採信。再者，被告公司之法定代
    理人乙○○於本院94年10月5日言詞辯論時亦自承：系爭支
    票上的大、小印章是伊公司的印章，但支票是覃兆龍所簽發
    ，並非伊簽發的，這件工程是伊交給覃兆龍作的，公司大、
    小章亦是伊交給覃兆龍使用，而臺南區中小企業銀行新化分
    行的支票是伊申請交給覃兆龍用以支付材料費，覃兆龍是伊
    親弟弟但從小出養給他人，伊將系爭工程交與覃兆龍發落等
    語（見本院卷第78頁），並有其提出之工程明細及請款單等
    件可佐（附於本院卷第79-83頁），則被告公司之法定代理
    人乙○○既授權覃兆龍持被告公司之大、小印章及支票處理
    系爭工程之一切事務，覃兆龍對外自有代理被告公司之權限
    ，是姑不論系爭工程乙○○是否有實際參與，覃兆龍以被告
    公司名義所為之行為即直接對被告公司發生效力，被告公司
    自應負責，被告上開抗辯，亦無足採。
  (三)另被告雖抗辯：覃兆龍已將系爭支票換回，並未積欠原告款
    項云云。惟原告已當庭提出系爭支票之原本供本院核閱（見
    本院卷第91頁），其所辯已與事實不符，且其空言否認，亦
    未提出任何證據以實其說，自難採信。
  (四)綜上所述，原告主張系爭買賣契約存在於兩造之間，被告公
    司應負給付買賣價金之責，為可採信。被告上開辯解，均無
    足採。
五、按買受人對於出賣人，有交付約定價金及受領標的物之義務
    ，民法第367條定有明文。被告為系爭買賣契約之買受人，
    原告已依約交付系爭貨物，則原告依據上開規定，請求被告
    給付系爭買賣價金899,080元，洵為正當。
六、從而，原告本於買賣契約之法律關係，請求被告給付899,08
    0元，及自支付命令狀繕本送達翌日即94年2月16日起至清償
    日止，按年息百分之5計算之利息，為有理由，應予准許。
    又本件原告基於買賣契約法律關係之請求既有理由，其另主
    張票據法律關係之請求，即無審究之必要，附此敘明。
七、原告陳明願供擔保，聲請宣告假執行，核無不合，爰酌定相
    當擔保金額准許之。
八、本件事證已臻明確，兩造所提其餘攻擊防禦方法及舉證，經
    本院斟酌後，認與判決結果均不生影響，爰不一一論述，附
    此敘明。
九、結論：本件原告之訴為有理由，依民事訴訟法第78條、第39
    0條第2項，判決如主文。
中　　華　　民　　國　　94　　年　　12　　月　　28　　日
                  民事第二庭  審判長法  官  杭起鶴
                                    法  官  孫淑玉
                                    法　官　林佩儒
以上正本係照原本作成
如對本判決上訴，須於判決送達後20日內向本院提出上訴狀
中　　華　　民　　國　　94　　年　　12　　月　　28　　日
                                    書記官　吳信助
